臺灣新北地方法院刑事判決
110年度金訴字第988號
公  訴  人  臺灣新北地方檢察署檢察官
被      告  李彥儒（原名李子言）



上列被告因違反洗錢防制法等案件，經檢察官提起公訴（110年
度偵字第8731、16700、26797號），本院判決如下：
    主  文
乙○○犯如附表二所示之罪，各處如附表二罪刑主文欄所示之刑。
應執行有期徒刑壹年拾月。
    事  實
一、乙○○於民國109年9月10日下午4時18分前不久某時許，意圖
    為自己不法所有，基於三人以上共同詐欺取財及掩飾、隱匿
    詐欺犯罪所得去向暨所在之犯意聯絡，加入由丙○○及其他姓
    名、年籍不詳之成年人組成之詐欺集團，乙○○除提供其申設
    之台新國際商業銀行帳號00000000000000號帳戶（下稱本案
    帳戶）之帳號予所屬詐欺集團成員使用外，並持本案帳戶之
    提款卡擔任俗稱「車手」之提領詐欺款項之工作。嗣該詐欺
    集團之其餘成員，即於附表一所示之時間，以附表一所示方
    式施用詐術，致附表一所示之人陷於錯誤，而匯款附表一所
    示金額至本案帳戶內，丙○○隨即指示乙○○於附表一所示時間
    ，前往附表一所示地點提領款項。乙○○取得上述款項後，再
    將款項交予丙○○收取，並輾轉上交詐欺集團上游成員，以此
    方式與所屬詐欺集團其他成員共同製造金流之斷點，以掩飾
    、隱匿詐欺犯罪所得之去向暨所在。
二、案經己○○訴由臺北市政府警察局士林分局，甲○○訴由基隆市
    警察局第二分局，戊○○、庚○○、辛○○訴由新北市政府警察局
    三峽分局報告臺灣新北地方檢察署檢察官偵查起訴。
    理  由
壹、證據能力部分：
　　按被告以外之人於審判外之陳述，雖不符刑事訴訟法第159
    條之1至第159條之4之規定，而經當事人於審判程序同意作
    為證據，法院審酌該言詞陳述或書面陳述作成時之情況，認
    為適當者，亦得為證據。當事人、代理人或辯護人於法院調
    查證據時，知有第159條第1項不得為證據之情形，而未於言
    詞辯論終結前聲明異議者，視為有前項之同意，刑事訴訟法
    第159條之5定有明文。查本判決所引用具傳聞性質之各項證
    據資料，經本院於審判期日依法踐行調查證據程序，檢察官
    、被告乙○○就上開證據之證據能力均未爭執，於言詞辯論終
    結前亦未聲明異議，本院審酌上開證據作成時之情狀，並無
    違法或不當等情形，且與本案相關之待證事實具有關聯性，
    認為以之作為本案之證據亦屬適當，爰依前揭規定，認均應
    有證據能力。
貳、實體部分：
一、認定犯罪事實所憑之證據及理由：
　　訊據被告固不否認曾交付本案帳戶資料予丙○○，並依丙○○指
    示提領如附表一所示告訴人受詐欺匯入之款項，再將該等款
    項交付予丙○○之事實，惟矢口否認有何詐欺、洗錢犯行，辯
    稱：我借丙○○新臺幣（下同）約20萬元，後來丙○○跟我說他
    想投資線上博奕，要用賺的錢還我，他會準備本金，我只要
    提供帳戶讓他收取獲利金額即可，錢匯入本案帳戶以後，丙○○跟我說還有其他股東一起投入本金，請我將錢領出來交給
    他，他回去核對帳務以後，再把要還我的錢拿給我，我不知
    道那是詐欺款項，丙○○也沒有還我錢云云。經查：
㈠、被告曾於上開時間，將本案帳戶資料提供予丙○○，而丙○○所
    屬詐欺集團成員於附表一所示時間，以附表一所示方式施用
    詐術，致附表一所示告訴人陷於錯誤，而匯款至本案帳戶內
    ，被告再依丙○○之指示於附表一所示時、地提領款項後，將
    款項交予丙○○等節，業據證人即如附表一所示告訴人於警詢
    時證述明確（詳如附表二人證欄位所載），並有如附表二書
    證欄位所示文件、本案帳戶交易明細（偵卷二第13至17頁）
    、台新國際商業銀行111年2月18日函（本院卷第83頁）各1
    份在卷可佐，且為被告所不爭執（本院卷第134頁），是此
    部分事證明確，首堪認定。參以被告自承其依丙○○指示，於
    提領款項後，將該款項交予丙○○收受乙節（本院卷第130至1
    31頁），顯與一般詐欺者詐財後，利用「車手」迅速自人頭
    帳戶內領款以掩飾資金流向，並躲避查緝之舉相符。從而，
    被告於客觀上既依丙○○指示，提領告訴人遭詐騙之款項後，
    交予丙○○，可徵被告確實係擔任詐欺集團中「車手」之角色
    ，負責提領告訴人遭詐騙款項，並將之轉交該詐欺集團成員
    ，以掩飾、隱匿詐欺告訴人之犯罪所得去向暨所在至為明確
    。
㈡、被告確有三人以上共同詐欺取財及洗錢主觀犯意，說明如下
    ：
 1、參照附表一所示告訴人於警詢時之證述內容可知，告訴人接
    獲詐欺集團成員佯稱有投資機會，致其等陷於錯誤，而依詐
    欺集團成員指示匯款至本案帳戶，可見上開詐欺集團確具相
    當規模，並有一定程度之分工，且客觀上參與對告訴人行騙
    者，除被告外，至少另有負責指示被告提款之丙○○、向告訴
    人施以詐術之人，足徵該詐欺集團成員確實達3人以上，且
    被告就有3人以上參與本案之情亦知之甚詳。
 2、金融機構帳戶事關個人財產權益之保障，帳戶資料具專屬性
    及私密性，多僅本人始能使用，縱偶有特殊情況須將金融帳
    戶帳號、提款卡、提款密碼等資料交付或告知他人者，亦必
    與該收受者具相當之信賴關係，並會謹慎瞭解其用途，再行
    提供使用，實無任意交付予他人使用之理，若遇無深厚信賴
    關係之人向他人索取金融帳戶號碼後，要求他人將帳戶內來
    路不明之匯入款，提領轉交予他人或轉匯至他人銀行帳戶，
    乃屬違反常情、日常生活經驗之事，對此類要求，一般人定
    會深入了解其用途、原因，確認未涉及不法之事，始有可能
    為之。是若遇刻意將款項匯入他人帳戶，再委由他人代為提
    領款項或將款項轉匯至其他帳戶之情形，就該帳戶內款項可
    能係詐欺犯罪所得等不法來源，應當有合理之預見。又一般
    人在正常情況下，僅需依金融機構指示填寫相關資料並提供
    身分證件，即得自行向金融機構申請開立帳戶使用，更可以
    在不同之金融機構申請多數之存款帳戶使用，相當便利、無
    何困難，並無任何特定身分限制，此為公眾所週知之事實。
    若陌生他人不以自己名義申請開戶，反刻意借用他人之金融
    機構帳戶使用，衡情，應能懷疑蒐集借用帳戶之人，其目的
    係在將帳戶作為財產犯罪之不法目的或掩飾真實身分之用。
    況近年來詐欺集團猖獗，各類型的詐欺案實已成為我國目前
    最嚴重的經濟犯罪行為之一，對於不法份子常利用人頭帳戶
    ，作為收受、提領詐騙錢財之犯罪工具，藉此逃避檢警查緝
    之情事，迭經新聞媒體報導，政府亦透過各式管道大力宣導
    並督促民眾注意，提醒民眾提高警覺慎加防範，此已為一般
    生活所應有之認識，具通常社會歷練與經驗法則之一般人，
    本於一般認知能力，均應瞭解此情。而被告為84年次，五專
    肄業，從19歲、20歲即經營手機、包包之鍍膜公司，此情業
    據其於本院審理時供述在卷（本院卷第131、391頁），足見
    其為智識正常及具相當社會經驗之成年人，此外，被告曾因
    於105年6月間，將其所申設之金融帳戶存摺、提款卡併同密
    碼提供予詐欺集團使用，而涉犯幫助詐欺犯行，經臺灣宜蘭
    地方法院以106年度易字第242號判決判處有期徒刑4月，嗣
    經臺灣高等法院以106年度上易字第1719號判決上訴駁回確
    定，於107年8月30日易科罰金執行完畢等情，有臺灣高等法
    院被告前案紀錄表（本院卷第15至16頁）、上開判決書（本
    院卷第89至93頁）各1份在卷可稽，可知被告於本案犯行發
    生之前，即曾經因提供金融機構存摺、提款卡及密碼供詐欺
    集團使用，經法院判刑確定，則綜上以觀，被告對於上情實
    無不知之理。
 3、參以現今詐騙之人分工細膩、行事謹慎，而詐騙之人派遣至
    金融機構實際領款之人，關乎詐欺所得能否順利得手，且因
    遭警查獲或銀行通報之風險甚高，參與取款者必須隨時觀察
    環境變化以採取應變措施，否則取款現場如有突發狀況，指
    揮者即不易對該不知內情之人下達指令，若詐騙之人利用不
    知內情之人前往提款，實難防免該人於提領時發覺可能遭利
    用從事違法情事，為求自保而向檢警或銀行人員舉發，導致
    詐騙計畫功敗垂成，甚或因無犯意聯絡之取款人不受指揮而
    將所領得之款項據為己有，而無法領得詐欺所得，故詐騙之
    人斷無可能派遣對詐騙行為毫無所悉者擔任至金融機構實際
    提領款項之人。甚且，觀諸卷附本案帳戶之交易明細（偵卷
    二第13至17頁）及被告提出與「熊哥」即丙○○之對話紀錄截
    圖（偵卷一第263至271頁），被告係於告訴人匯入款項未久
    即將該等款項領出，且被告與丙○○隨時保持密切聯繫，足見
    被告係處於待命、聽從指示領款之狀態。
 4、被告於偵查中供稱：我不知道丙○○是不是住在新店區，不清
    楚他的年籍、住所資料等語（偵卷一第258至259頁），於本
    院審理中則稱：丙○○是共同朋友介紹認識的，當時認識半年
    多，我與丙○○見面的地方大多在永和區或臺北市，他應該是
    住在永和，但我不知道確切住在哪裡，我們都是用通訊軟體
    WeChat聯繫等語（本院卷第131、386頁），由上可知，被告
    與丙○○並非熟識或至親，雙方大多透過通訊軟體聯繫，實難
    認被告與丙○○有何特別信賴關係，而被告在完全無從確保對
    方獲取本案帳戶用途及所述之真實性下，仍貿然提供本案帳
    戶資料收取款項，容任對方以本案帳戶做違法使用之心態，
    可見一斑。
 5、被告雖以前詞置辯，然衡情倘若被告曾借予丙○○20萬元，依
    其與丙○○間並無特殊信賴關係，已如前述，被告理應會要求
    丙○○簽署借據，以確立債權債務關係及確保自己權利，然被
    告供稱：丙○○跟我借20萬元，實際金額更多，但我們沒有簽
    借據等語（本院卷第131、388頁），已與常情不符，則被告
    對於丙○○是否確實存有此債權，即有可疑。又依被告供稱：
    丙○○本來有20萬元可以直接還我，但他一直推託，說要用線
    上博奕贏的錢來還我，投資線上博奕的本金他會自己處理等
    語（本院卷第387頁），則丙○○既有足夠現金還款，甚至能
    夠取得資金投資線上博奕，被告大可要求直接還款，並無配
    合提供本案帳戶資料，收取丙○○投資線上博奕之獲利之必要
    ，且被告於109年9月11日提領款項，並交予丙○○後，仍未還
    款，竟於同年月14日，再次依照丙○○之指示提領並交付款項
    ，即與常情有違。另若如被告所述，丙○○欲透過與其他股東
    一起投資線上博奕之獲利還款，其實無多此一舉，先以本案
    帳戶收取獲利，復要求被告將款項全額領出，由丙○○計算獲
    利分配比例後再還款之必要，徒增款項遭被告侵占之風險。
    況若依被告所辯係為丙○○代收、提領丙○○投資線上博奕獲利
    之款項，因被告提領款項均係大額，又與丙○○無任何信賴基
    礎，則丙○○於被告提領款項時，理應親自或委託他人與被告
    一同前往銀行領款，然丙○○於關鍵領款之際，不僅未親自或
    委託他人陪同在側，反約定在他處交付款項，顯見丙○○係刻
    意避免於領款地點出現，而增加被查獲之風險。又依被告轉
    交現金之過程，丙○○係指示被告分別在新店區、板橋區交付
    現金，顯有逃避偵查機關追查之目的，方會透過此等迂迴且
    無從於事後追查之方式收取前開款項，而被告猶配合此等顯
    與常情不符之模式，顯見被告主觀上對於該等款項之來源係
    屬不法，應有所認識及預見，益徵其可知其所從事乃詐欺集
    團之「車手」工作，並依指令提領、交付款項，且亦知悉對
    方指示其以上開方式提款及交付款項，目的在於掩飾、隱匿
    犯罪所得之去向、所在，使執法人員難以追查其提款後之款
    項流向，是被告主觀上確有三人以上共同詐欺取財及洗錢之
    犯意甚明。
㈢、被告與所屬詐欺集團成員就如事實欄所示犯行有犯意聯絡及
    行為分擔，說明如下：
 1、按刑法第339條之4第1項第2款之立法理由為多人共同行使詐
    術手段，易使被害人陷於錯誤，其主觀惡性較單一個人行使
    詐術為重，有加重處罰之必要，爰仿照本法第222條第1項第
    1款之立法例，將「三人以上共同犯之」列為第2款之加重處
    罰事由，本款所謂「三人以上共同犯之」，不限於實施共同
    正犯，尚包含同謀共同正犯（詳立法理由）。復按共同正犯
    之意思聯絡，原不以數人間直接發生者為限，即有間接之聯
    絡者，亦包括在內。如甲分別邀約乙、丙犯罪，雖乙、丙間
    彼此並無直接之聯絡，亦無礙於其為共同正犯之成立；又共
    同實行犯罪行為之人，在合同意思範圍以內，各自分擔犯罪
    行為之一部，相互利用他人之行為，以達其犯罪之目的者，
    即應對於全部所發生之結果，共同負責，不問犯罪動機起於
    何人，亦不必每一階段犯行，均經參與。再關於犯意聯絡，
    不限於事前有所協定，其於行為當時，基於相互之認識，以
    共同犯罪之意思參與者，亦無礙於共同正犯之成立。且數共
    同正犯之間，原不以直接發生犯意聯絡者為限，即有間接之
    聯絡者，亦包括在內。
 2、被告雖未參與向告訴人行騙之犯行，然被告係負責提供本案
    帳戶供告訴人匯入款項，並依丙○○之指示領取款項，及將所
    提領之款項交予丙○○，業如上述，雖被告未必對全部詐欺集
    團成員有所認識或知悉其等確切身分，亦未實際參與全部詐
    欺取財犯行，然此一間接聯絡犯罪之態樣，正為具備一定規
    模詐欺犯罪所衍生之細密分工模式，參與犯罪者透過相互利
    用彼此之犯罪角色分工，而形成一個共同犯罪之整體以利施
    行詐術，其等實均有以自己共同犯罪之意思，在共同犯意聯
    絡下，相互支援、供應彼此所需地位，相互利用他人行為，
    以達共同詐欺取財之目的，被告自應就其於本案所涉之詐欺
    取財、洗錢犯行，與所屬詐欺集團成員負共同正犯之責任。
㈣、至證人丙○○於本院審理中雖證稱：我不認識被告，也不曾向
    被告借款，與被告之間並無金錢往來云云（本院卷第372至3
    76頁），然證人丙○○稱其綽號為「大熊」等語（本院卷第37
    4頁），核與被告於偵查中供稱：丙○○之綽號為「熊哥」等
    語（偵卷一第258至259頁），並指認丙○○（偵卷一第319頁
    ），及其提出與「熊哥」之通訊軟體WeChat對話紀錄（偵卷
    一第265頁）大致相符，堪認被告上開所稱係依照丙○○之指
    示交付本案帳戶資料、收取及交付款項等節，確屬有據，證
    人丙○○前開證稱2人不認識云云，固可能因其自己涉案而有
    所隱瞞，然縱2人彼此認識，亦無從推認被告並未參與詐欺
    及洗錢犯行，是證人丙○○前開所述，仍難為被告有利之認定
    。
㈤、綜上所述，被告前開所辯，不足採信，本案事證明確，被告
    前開詐欺取財、洗錢等犯行，堪以認定，應予依法論科。至
    被告聲請傳喚友人「阿鴻」、蘇育寧，以證其係遭丙○○詐騙
    等情，惟本案待證事實已明，且被告亦稱「阿鴻」、蘇育寧
    並未參與本案，係事後聽被告轉述相關情節，自無法證明被
    告行為當時並無詐欺、洗錢之犯意聯絡，尚無再調查之必要
    ，併此指明。
二、論罪科刑：
㈠、法律說明：
 1、按洗錢防制法第2條規定：「本法所稱洗錢，指下列行為：㊀
    意圖掩飾或隱匿特定犯罪所得來源，或使他人逃避刑事追訴
    ，而移轉或變更特定犯罪所得。㊁掩飾或隱匿特定犯罪所得
    之本質、來源、去向、所在、所有權、處分權或其他權益者
    。㊂收受、持有或使用他人之特定犯罪所得。」所稱特定犯
    罪，依照同法第3條第1款，包含最輕本刑為6月以上有期徒
    刑以上之刑之罪。從而第14條第1項所規範之一般洗錢罪，
    必須有第3條規定之前置特定犯罪作為聯結，始能成立。同
    法第15條第1項則規定：「收受、持有或使用之財物或財產
    上利益，有下列情形之一，而無合理來源且與收入顯不相當
    者，處6月以上5年以下有期徒刑，得併科新臺幣5百萬元以
    下罰金：㊀冒名或以假名向金融機構申請開立帳戶。㊁以不正
    方法取得他人向金融機構申請開立之帳戶。㊂規避第7條至第
    10條所定洗錢防制程序。」第15條之特殊洗錢罪，係在無法
    證明前置犯罪之特定不法所得，而未能依第14條之一般洗錢
    罪論處時，始予適用。倘能證明人頭帳戶內之資金係前置之
    特定犯罪所得，即應逕以一般洗錢罪論處，自無適用特殊洗
    錢罪之餘地。例如詐欺集團向被害人施用詐術後，為隱匿其
    詐欺所得財物之去向，而令被害人將其款項轉入該集團所持
    有、使用之人頭帳戶，並由該集團所屬之車手前往提領詐欺
    所得款項得逞，檢察官如能證明該帳戶內之資金係本案詐欺
    之特定犯罪所得，即已該當於新法第14條第1 項之一般洗錢
    罪；至若無法將人頭帳戶內可疑資金與本案詐欺犯罪聯結，
    而不該當第2條洗錢行為之要件，當無從依第14條第1項之一
    般洗錢罪論處，僅能論以第15條第1項之特殊洗錢罪。倘行
    為人意圖掩飾或隱匿特定犯罪所得來源，而將特定犯罪所得
    直接消費處分，甚或交予其他共同正犯，而由共同正犯以虛
    假交易外觀掩飾不法金流移動，即難認單純犯罪後處分贓物
    之行為，應仍構成第2條第1或2款之洗錢行為（最高法院108
    年度台上字第1744號判決意旨參照）。
 2、查被告係依丙○○之指示，提供本案帳戶供如附表一所示告訴
    人匯入款項，並依丙○○指示於提領款項後交付丙○○取走，輾
    轉交付詐欺集團上游成員，當屬洗錢防制法第2條第2款掩飾
    、隱匿特定犯罪所得去向、所在之行為。
㈡、罪名：
    核被告所為，均係犯刑法第339條之4第1項第2款之三人以上
    共同詐欺取財罪、洗錢防制法第2條第2款、第14條第1項之
    一般洗錢罪。
㈢、共同正犯：
    被告就上開犯行，與丙○○及其餘所屬成年詐欺集團成員間，
    有犯意聯絡及行為分擔，為共同正犯。
㈣、罪數：
 1、查本件附表一編號2至4所示之詐欺取財犯行，各該編號所示
    告訴人雖因遭詐欺而有先後多次匯款財物之情事，然此各係
    詐欺集團基於同一詐欺之目的，於密切接近之時、地，詐騙
    同一告訴人而使之分次交付財物，侵害同一法益，各行為之
    獨立性極為薄弱，依一般社會健全觀念，難以強行分開，在
    刑法評價上，應視為數個舉動之接續施行，合為包括之一行
    為予以評價，較為合理，從而本件被告所犯如附表一編號2
    至4所示之詐欺取財犯行各應依接續犯論以包括之一罪。
 2、按刑法第55條所定一行為而觸犯數罪名之想像競合犯，應從
    一重處斷，其規範意旨在於避免對於同一犯罪行為予以過度
    評價，所謂「同一行為」應指實行犯罪之行為完全或局部具
    有同一性而言。法律分別規定之數個不同犯罪，倘其實行犯
    罪之行為，彼此間完全或局部具有同一性而難以分割，應得
    依想像競合犯論擬（最高法院98年度台上字第1912號判決意
    旨參照）。查被告所犯上開各次三人以上共同詐欺取財、洗
    錢之行為，各係基於單一之目的為之，且其行為分別具有局
    部同一性，皆屬一行為觸犯數罪名之想像競合犯，應依刑法
    第55條前段之規定，從一重論以三人以上共同詐欺取財罪。
 3、被告對各告訴人分別所犯各次三人以上共同詐欺取財犯行，
    犯意各別，行為互殊，應予分論併罰。
㈤、量刑審酌：
    爰審酌被告參與詐欺集團，提供本案帳戶供詐欺集團收取詐
    得之款項，並擔任「車手」工作，再將提領之款項輾轉交予
    詐欺集團成員，而隱匿詐欺取財犯罪所得之去向暨所在，使
    金流不透明，亦使不法之徒得藉此輕易詐欺並取得財物、隱
    匿真實身分，造成國家查緝犯罪受阻，並助長犯罪之猖獗，
    影響社會經濟秩序，危害金融安全，同時造成告訴人求償上
    之困難，其所生危害非輕，所為實值非難；並斟酌被告參與
    提領之金額、其於該詐欺集團之角色分工，及其犯罪之動機
    、目的、迄今尚未與告訴人和解並賠償所造成之損害、犯後
    態度、素行（參本院卷第15至18頁之臺灣高等法院被告前案
    紀錄表）；兼衡被告於本院審理中自述五專肄業之教育程度
    、在洗衣廠工作、與母親、外婆、妹妹、未成年子女同住之
    生活狀況（本院卷第391頁）等一切情狀，分別量處如附表
    二罪刑主文欄所示之刑。並酌以被告所犯各次三人以上共同
    詐欺取財犯行，時間接近，且係出於相同之犯罪動機，侵害
    同一種類法益，足見數罪對法益侵害之加重效應不大，如以
    實質累加之方式定應執行刑，則處罰之刑度顯將超過其行為
    之不法內涵，而違反罪責原則，考量因生命有限，刑罰對被
    告造成之痛苦程度，係隨刑度增加而生加乘效果，而非以等
    比方式增加，是以隨罪數增加遞減其刑罰之方式，當足以評
    價被告行為之不法性之法理（即多數犯罪責任遞減原則）。
    爰參酌上情，並就整體犯罪之非難評價等情綜合判斷，定其
    應執行之刑如主文所示。
三、沒收：
㈠、按犯罪所得，屬於犯罪行為人者，沒收之，但有特別規定者
    ，依其規定；再按前2項之沒收，於全部或一部不能沒收或
    不宜執行沒收時，追徵其價額，刑法第38條之1第1項、第3
    項分別定有明文。又共同正犯之犯罪所得，沒收或追徵，應
    就各人所分得之數額分別為之；先前對共同正犯採連帶沒收
    犯罪所得之見解，已不再援用及供參考（最高法院104年度
    第13次刑事庭會議決議意旨參照），此為最高法院近來一致
    之見解。
㈡、經查，被告於本案犯行中所提領之款項均已上繳丙○○，其對
    該等款項自無事實上處分權及所有權，又被告於本院審理中
    供稱並未收到報酬等語（本院卷第388頁），而依現存卷內
    證據，並無積極證據證明被告實際獲取犯罪所得而受有不法
    利益，本案即無對其宣告沒收犯罪所得之餘地。
據上論結，應依刑事訴訟法第299條第1項前段，判決如主文。
本案經檢察官丁○○提起公訴，檢察官簡志祥到庭執行職務。
中　　華　　民　　國　　111 　年　　9 　　月　　20　　日
                  刑事第十四庭  審判長法  官  王榆富

                                      法  官  梁家贏

                                      法  官  鄭琬薇
上列正本證明與原本無異。
如不服本判決，應於判決送達後20日內敘明上訴理由，向本院提
出上訴狀 (應附繕本) ，上訴於臺灣高等法院。其未敘述上訴理
由者，應於上訴期間屆滿後20日內向本院補提理由書「切勿逕送
上級法院」。
                                      書記官  陳鴻慈
中　　華　　民　　國　　111 　年　　9 　　月　　20　　日
附表一：
編號 告訴人 詐欺方式 匯款時間 匯款金額 提領時間 提領金額 提領地點 1 戊○○（起訴書附表編號3） 由該詐欺集團成員，自109年9月10日下午4時18分前某時許，以通訊軟體LINE暱稱「Kevin」、「FOREX總客服」向戊○○佯稱可代為操盤投資獲利，惟須投資1萬元入金款項云云，致戊○○陷於錯誤而匯款。 109年9月10日下午4時18分許 1萬元 109年9月11日上午9時59分許 83萬元 （乙○○於提領當日稍晚在新北市新店區某處將款項交予丙○○） 桃園市○○區○○路000號台新銀行桃園分行 2 己○○（起訴書附表編號1） 由詐欺集團成員自109年7月間，以通訊軟體LINE暱稱「蔡承峰」、「澄瑋」向己○○佯稱可至匯豐金融交易平台買賣外幣進行投資，且保證獲利云云，致己○○陷於錯誤而匯款。 109年9月10日晚上7時58分許 5萬元       109年9月10日晚上8時1分許 5萬元    3 庚○○（起訴書附表編號4） 由該詐欺集團某成員，於109年9月9日下午18時許起，以LINE暱稱「建瑋」向庚○○佯稱可在「BAIRD拜爾德」網站透過內線交易投資獲利云云，致庚○○陷於錯誤而匯款。 109年9月11日下午3時42分許 5萬元 109年9月14日中午12時58分許 126萬元 （乙○○於提領當日稍晚在新北市板橋區某處將款項交予丙○○） 新北市○○區○○○路00號台新銀行板南分行    109年9月11日下午3時43分許 5萬元    4 甲○○（起訴書附表編號2） 由該詐欺集團某成員，於109年9月2日起，以LINE暱稱暱稱「小羽」，向甲○○佯稱可至「拜爾德」網站投資價差合約獲利云云，致甲○○陷於錯誤而匯款。 109年9月11日下午4時32分許 3萬元       109年9月11日下午4時34分許 1萬元    5 辛○○（起訴書附表編號5） 由該詐欺集團成員於109年9月間，以通訊軟體LINE向辛○○佯稱加入會員並儲值，可投資耀利國際娛樂獲利云云，致辛○○陷於錯誤而匯款。 109年9月11日下午4時44分許 2萬元    
附表二：
編號 事實 人證 書證 罪刑主文 備註 1 附表一編號1 證人即告訴人戊○○於警詢時之證述（偵卷三第11至16頁） 內政部警政署反詐騙諮詢專線紀錄表、臺中市政府警察局第二分局文正派出所金融機構聯防機制通報單各1份、網銀交易明細截圖、詐欺投資平台頁面截圖、戊○○與詐欺集團成員對話紀錄截圖1份（偵卷三第19至21、31至51頁） 乙○○犯三人以上共同詐欺取財罪，處有期徒刑壹年貳月。 告訴人戊○○受詐欺金額1萬元 2 附表一編號2 證人即告訴人己○○於警詢時之證述（偵卷一第29至32、35至36頁） 高雄市政府警察局岡山分局永安分駐所受理各類案件紀錄表、內政部警政署反詐騙諮詢專線紀錄表、高雄市政府警察局岡山分局永安分駐所受理刑事案件報案三聯單各1份、己○○與詐欺集團成員對話紀錄截圖、詐欺投資網站頁面截圖1份、己○○彰化銀行網路銀行帳號截圖、交易明細截圖共3張、高雄市政府警察局岡山分局永安分駐所受理詐騙帳戶通報警示簡便格式表、金融機構聯防機制通報單各1份（偵卷一第105至133、139至140、219、221頁） 乙○○犯三人以上共同詐欺取財罪，處有期徒刑壹年肆月。 告訴人己○○受詐欺金額10萬元 3 附表一編號3 證人即告訴人庚○○於警詢時之證述（偵卷三第55至57頁） 內政部警政署反詐騙諮詢專線紀錄表、彰化縣警察局和美分局嘉犁派出所受理詐騙帳戶通報警示簡便格式表、金融機構聯防機制通報單各1份、網銀交易明細截圖2張（偵卷三第61、65、71、79頁） 乙○○犯三人以上共同詐欺取財罪，處有期徒刑壹年肆月。 告訴人庚○○受詐欺金額10萬元 4 附表一編號4 證人即告訴人甲○○於警詢時之證述（偵卷二第23至29頁） 臺南市政府警察局第五分局開元派出所受理詐騙帳戶通報警示簡便格式表、金融機構聯防機制通報單、內政部警政署反詐騙諮詢專線紀錄表各1份、網路銀行交易明細截圖1張、甲○○與詐欺集團對話紀錄截圖、臺南市政府警察局第五分局開元派出所受理各類案件紀錄表各1份（偵卷二第35、41至45、49、53、55頁） 乙○○犯三人以上共同詐欺取財罪，處有期徒刑壹年參月。 告訴人甲○○受詐欺金額4萬元 5 附表一編號5 證人即告訴人辛○○於警詢時之證述（偵卷三第91至93頁） 內政部警政署反詐騙諮詢專線紀錄表、新北市政府警察局新店分局碧潭派出所受理詐騙帳戶通報警示簡便格式表、金融機構聯防機制通報單各1份（偵卷三第97至98、101、107頁） 乙○○犯三人以上共同詐欺取財罪，處有期徒刑壹年貳月。 告訴人辛○○受詐欺金額2萬元 
附錄本案論罪科刑之法條
◎中華民國刑法第339條之4
犯第339條詐欺罪而有下列情形之一者，處1年以上7年以下有期
徒刑，得併科1百萬元以下罰金：
一、冒用政府機關或公務員名義犯之。
二、三人以上共同犯之。
三、以廣播電視、電子通訊、網際網路或其他媒體等傳播工具，
    對公眾散布而犯之。
前項之未遂犯罰之。

◎洗錢防制法第2條
本法所稱洗錢，指下列行為：
一、意圖掩飾或隱匿特定犯罪所得來源，或使他人逃避刑事追訴
    ，而移轉或變更特定犯罪所得。
二、掩飾或隱匿特定犯罪所得之本質、來源、去向、所在、所有
    權、處分權或其他權益者。
三、收受、持有或使用他人之特定犯罪所得。

◎洗錢防制法第14條
有第2條各款所列洗錢行為者，處7年以下有期徒刑，併科新臺幣
5百萬元以下罰金。
前項之未遂犯罰之。
前2項情形，不得科以超過其特定犯罪所定最重本刑之刑。

◎附件：卷宗名稱及代號索引
編號 卷宗名稱 代號 1 110年度金訴字第998號卷 本院卷 2 110年度偵字第8731號卷 偵卷一 3 110年度偵字第16700號卷 偵卷二 4 110年度偵字第26797號卷 偵卷三